【裁判字號】    89,交上易,23
【裁判日期】    890412
【裁判案由】    過失致死等
【裁判全文】
臺灣高等法院高雄分院刑事判決                    八十九年度交上易字第二三號
    上  訴  人  臺灣屏東地方法院檢察署檢察官
    上  訴  人
    即  被  告  丙○○
    選任辯護人  紀錦隆律師
                施旭錦
右上訴人等因被告過失致死等案件，不服臺灣屏東地方法院八十八年度交訴字第九七
號中華民國八十八年十月三十日第一審判決（起訴案號：臺灣屏東地方法院檢察署八
十八年度偵字第四四三○號），提起上訴，本院判決如左：
    主  文
上訴駁回。
    事實及理由
一、本案經本院審理結果，認第一審判決認事用法及量刑均無不當，應予維持，並引
    用第一審判決書記載之事實、證據及理由。〈如附件〉
二、查自首以對於未發覺之罪投案而受裁判為要件，如案已發覺，則被告縱有投案陳
    述自己犯罪之事實，亦只可謂為自白，不能認為自首。又所謂未發覺之罪，凡有
    搜索權之官吏，不知有犯罪之事實或雖知有犯罪之事實，而不知犯罪人為何人者
    ，均屬之。迭有最高法院二十六年上字第四八四號、二十六年渝上字第一八三九
    號判例足稽。查被告肇事時，適警方巡邏車駛至現場，目睹整個肇事過程。證人
    即當時巡邏車上之員警李冠忠證稱：「．．．我們有看到他〈指被告〉駕駛並生
    車禍，我們當時與被告距離約三十公尺左右，發生車禍時，剛好在我們面前發生
    ．．．。」顯見被告肇事當時，有偵查犯罪職務之公務員已然知悉係被告犯罪，
    縱當時尚不知被告之姓名年籍，亦無礙該等事實之認定。倘被告之犯罪行為早經
    發覺，則被告嗣後固有投案陳述犯罪之事實，仍無再由被告逕認已為自首之餘地
    。被告上訴，仍堅詞其係自首犯罪，尚無可採。
三、又關於刑之量定及緩刑之宣告，係實體法上賦予法院得為自由裁量之事項，倘其
    未有逾越法律所規定之範圍，即不得任意指摘為違法。而緩刑為法院刑罰權之運
    用，旨在獎勵自新，只須合於刑法第七十四條所定之條件，法院本有自由裁量之
    職權。最高法院七十五年台上字第七○三三號、七十二年台上字第三六四七號均
    著有判例供參。查被告雖已於本院審判期日前分別與被害人丁彰宏家屬及甲○○
    達成和解，並已給付和解金額完畢；被告為汽車駕駛人，應注意並能注意駕車時
    之自身狀況，卻未以注意，違反酒醉不得駕車之規定，於酒精濃度已達每公升○
    ．七九毫克之狀態下，仍以車速八十公里之速度超速行駛〈當地行車時速六十公
    里〉致生本件重大傷亡，其過失之程度顯較一般人為高。本院審理結果，認被告
    過失情節甚重，爰不予宣告緩刑，併予敘乙。
四、原審因依刑法第一百八十五條之三、第二百七十六條第一項、第二百八十四條第
    刑一項、第五十五條、第五十一條第五款、道路交通管理處罰條例第八十六條第
    一項、罰金罰鍰提高標準條例第一條前段，量處被告服用酒類不能安全駕駛動力
    交通工具而駕駛部分有期徒刑參月；因過失致人於死部分有期徒刑壹年，併定其
    應執行刑為有期徒刑壹年貳月。認事用法，並無不合。被告上訴意旨，仍執前詞
    ，指摘原判決不當，為無理由，應予駁回。
據上論斷，應依刑事訴訟法第三百六十八條、第三百七十三條，判決如主文。
本案經檢察官邱榮藏到庭執行職務。
中    華    民    國     八十九     年       四       月     十二   日
                              臺灣高等法院高雄分院刑事第九庭
                                  審判長法官  張乙松
                                        法官  江泰章
                                法官  任森銓
右正本證乙與原本無異。
不得上訴。
                                      書記官  張文斌
中    華    民    國     八十九     年       四       月    十四    日
附錄：本判決論罪科刑法條全文
刑法第一百八十五條之三：
服用毒品、麻醉藥品、酒類或其他相類之物，不能安全駕駛動力交通工具而駕駛者，
處一年以下有期徒刑、拘役或三萬元以下罰金。
刑法第二百七十六條第一項：
因過失致人於死者，處二年以下有期徒刑、拘役或二千元以下罰金。
刑法第二百八十四條第一項：
因過失傷害人者，處六月以下有期徒刑、拘役或五百元以下罰金，致重傷者，處一年
以下有期徒刑、拘役或五百元以下罰金。
                                                                   Ｊ


司法院資訊處製作；財團法人民間司法改革基金會備份。
